# 请教变更验资的一个问题。

提问人：litiansong 时间：2010-08-29 17:27:11
本次变更验资已货币增资，没有设立专门的验资户。股东分 5 天 5 次投了 2000 万，我看过了前次会计师验资的验资报告，缴款单没问题，看了询证函，除了现场询征的审计人员没签字外没问题。看了往来账，当时验资时点为公司占用股东资金。股东投了 2000 万后，注册会计师尚未验资，公司已经把 2000 万资金取出用于支付工程款，而会计师验资的时候账面已经没有钱了。
我的问题是： 1 、没设立专门的验资户，股东钱打入后，没验资前，银行是否需要将增资款冻结？（如有规定，最好提供相关文件名称及文号） 2 、我的理解是：验资的银行询征包含两层含义，一层是投资行为，一层是询征日的余额。虽然是公司把 2000 万资金用了，但是当时时点账上已经没钱，询征是否已经失去了意义，账面都没钱了还怎么做验资，只能证明钱曾经到过账？

回答人：chenyiwei
1 、在未设立验资临时户的情况下，存入基本户或一般户的投资款没有应作冻结的规定。 2 、如果被审验单位在验资实施前就取出投资款，则验资风险较大。必要时可以考虑提前验资截止日，一般至少应保证函证时点该帐户的存款余额大于投资款，不能仅仅函证是否曾经有这笔资金到过账。 3 、从你说的情况看，“股东分 5 天 5 次投了 2000 万”，要小心是否存在变相抽逃、以同一笔资金反复、重复用于出资等情况。总之，感觉这个验资业务风险较大，建议谨慎承接。